臺灣彰化地方法院刑事判決　　　　　　　100年度訴字第540號
公　訴　人　臺灣彰化地方法院檢察署檢察官
被　　　告　石勝評
選任辯護人　鄭弘明律師
　　　　　　張仕融律師
　　　　　　張崇哲律師
被　　　告　簡淑敏
指定辯護人　黃淑真律師
上列被告等因違反毒品危害防制條例案件，經檢察官提起公訴（
100 年度偵字第3291號），本院判決如下：
    主  文
石勝評犯如附表一所示之罪，各處如附表一所示之刑（含主刑、
從刑）。主刑部分應執行有期徒刑貳拾年。
簡淑敏犯如附表一所示之罪，各處如附表一所示之刑（含主刑、
從刑）。主刑部分應執行有期徒刑拾貳年。
    犯罪事實
一、簡淑敏前因施用毒品案件，經臺灣臺中地方法院以98年度訴
    字第1413號判處有期徒刑6 月確定，於民國98年8 月7 日入
    監執行，98年8 月12日易科罰金執行完畢。詎仍不知悔改，
    簡淑敏因自身染有毒癮，為求繼續取得毒品解癮，而其男友
    石勝評（綽號「石頭」、「阿成」）則因積欠債務，竟圖謀
    販賣毒品賺取價差之利益，共同基於販賣海洛因以營利之犯
    意聯絡，均明知海洛因為毒品危害防制條例第2 條第2 項第
    1 款所列管之第一級毒品，不得非法持有、轉讓與販賣，由
    石勝評先自真實姓名年籍不詳之成年男姓友人處販入塊狀之
    第一級毒品海洛因，再由石勝評、簡淑敏共同加以稀釋、分
    裝後，以高於進價之金額，於如附表1所示之時、地，以如
    附表1所示之方式，販賣如附表2對話內容中約定價額、數量
    之第一級毒品海洛因予周樹旺、黃賜男2人。嗣為警於100年
    4 月7日上午7時10分許，拘提石勝評並經其同意前往位在彰
    化縣大村鄉過溝村過溝三巷41號居處搜索，扣得與本案無關
    如附表3編號5至9所示之行動電話5具（含SIM卡5張），另於
    同日上午8時30分許，由石勝評帶同至其與簡淑敏位於彰化
    縣員林鎮○○路140巷9號3樓居處，經石勝評與簡淑敏同意
    搜索，分別扣得如附表3編號1至4及附表4所示之物，始查悉
    上情。
二、案經彰化縣警察局員林分局報請臺灣彰化地方法院檢察署檢
    察官偵查起訴。
    理  由
壹、證據能力
一、查被告石勝評於100 年4 月7 日偵訊及本院審理時之自白，
    被告簡淑敏於警、偵訊及本院審理時之自白，並無出於強暴
    、脅迫、利誘、詐欺、疲勞訊問、違法羈押或其他不正之方
    法，亦非違反法定障礙事由經過期間不得訊問或告知義務之
    規定而為，依刑事訴訟法第156 條第1 項、第158 條之2 規
    定，應認均有證據能力。
二、次按被告以外之人於偵訊中向檢察官所為之陳述，除顯有不
    可信之情況者外，得為證據，亦為刑事訴訟法第159 條之1
    第2 項所明定。而所謂不可信情況之認定，法院應審酌被告
    以外之人於陳述時之外在環境及情況，例如：陳述時之心理
    狀況、有無受到外力干擾等，以為判斷之依據，故係決定陳
    述有無證據能力，而非決定陳述內容之證明力。是被告以外
    之人前於偵查中已具結而為證述，除反對該項供述得具有證
    據能力之一方，已釋明「顯有不可信之情況」之理由外，皆
    得為證據；又司法實務運作上，咸認偵查中檢察官向被告以
    外之人所取得之陳述，原則上均能遵守法律規定，不致違法
    取供，其可信性極高，因而明定除顯有不可信之情況者外，
    得為證據，即被告以外之人於偵查中依法應具結者已具結，
    向檢察官所為之陳述，原則上具有證據能力，於例外「顯有
    不可信之情況」，始不具證據能力。查證人周樹旺、黃賜福
    2 人及共同被告石勝評、簡淑敏於檢察官偵查時，以證人之
    身分，經檢察官告以具結之義務及偽證之處罰，經具結而擔
    保其證述之真實性，復無證據顯示係遭受強暴、脅迫、詐欺
    、利誘等外力干擾情形，或在影響其心理狀況致妨礙其自由
    陳述等顯不可信之情況下所為。又渠等於本院審理時均到庭
    接受詰問，已確保被告之對質詰問權，渠等於偵訊時之陳述
    既無顯不可信之情況，參諸前開說明，自有證據能力。
三、再按有事實足認被告或犯罪嫌疑人有最輕本刑為3 年以上有
    期徒刑之罪嫌，並危害國家安全或社會秩序情節重大，而有
    相當理由可信其通訊內容與本案有關，且不能或難以其他方
    法蒐集或調查證據者，得發通訊監察書。通訊監察書，偵查
    中由檢察官依司法警察機關聲請或依職權以書面記載第11條
    之事項，並敘明理由、檢附相關文件，聲請該管法院核發，
    審判中由法官依職權核發。又除法律另有規定外，實施刑事
    訴訟程序之公務員因違背法定程序取得之證據，其有無證據
    能力之認定，應審酌人權保障及公共利益之均衡維護。通訊
    保障及監察法第5 條第1 項第1 款、第2 項、刑事訴訟法第
    158 條之4 分別定有明文。本件被告石勝評持用之門號0000
    000000號行動電話之監聽錄音，經臺灣彰化地方法院檢察署
    檢察官聲請本院核准在案，有詳載聲監案號、案由、監察電
    話、對象及譯文等之本院100 年度聲監字第42號、100 年度
    聲監續字第111 號通訊監察書及譯文紀錄等附卷可參（見警
    卷第87至90頁），係依法所為之監聽，尚無不法取證情事。
    又按通訊監察錄音之譯文，僅屬依據監聽錄音結果予以翻譯
    之文字，此為學理上所稱之「派生證據」，固具文書證據之
    外觀，但實際上仍應認監聽所得之錄音帶或光碟，始屬調查
    犯罪所得之證物；刑事訴訟法第165 條之1 第2 項所稱之證
    物，如其蒐證程式合法，並經合法調查，自具證據能力。因
    此檢察官如提出通訊監察錄音之譯文為其證據方法，實乃以
    其監聽所得之錄音帶或光碟，為調查犯罪所得之證物，法院
    本應依刑事訴訟法第165 條之1 所列之方法調查，以判斷該
    錄音帶或光碟是否與通訊監察錄音譯文相符。而監聽錄音製
    作之譯文，雖通常為偵查犯罪機關單方面製作，然若被告或
    訴訟關係人對其真實性並無爭執，經法院於審判期日提示譯
    文供當事人辨認、表示意見並為辯論者，程式自屬適法（最
    高法院95年度臺上字第295 號、94年度臺上字第4665號判決
    意旨參照）。查本案卷內之相關電話監聽，取證程序未見違
    法情事，已如前述；而警方依監聽錄音所製作之監聽譯文，
    經本院提示予公訴人、被告及其辯護人後，迄言詞辯論終結
    前均無異議，且均同意採為證據，依上開說明，本案卷內通
    訊監察譯文均具證據能力。
四、再按現行刑事訴訟法關於「鑑定」之規定，除選任自然人充
    當鑑定人外，另設有囑託機關鑑定制度。依同法第198 條、
    第208 條之規定，不論鑑定人或鑑定機關、團體，固均應由
    法院、審判長、受命法官或檢察官視具體個案之需要而為選
    任、囑託，並依第206 條之規定，提出言詞或書面報告，始
    符合同法第159 條第1 項所定得作為證據之「法律有規定」
    之情形。否則所為之鑑定，仍屬傳聞證據。然於司法警察機
    關調查中之案件，為因應實務上，或因量大、或有急迫之現
    實需求，併例行性當然有鑑定之必要者，例如毒品之種類與
    成分、尿液之毒品反應，或者槍彈有無殺傷力等鑑定，基於
    檢察一體原則，得由該管檢察長對於轄區內之案件，以事前
    概括選任鑑定人或囑託鑑定機關、團體之方式，俾便轄區內
    之司法警察官、司法警察對於調查中之此類案件，得即時送
    請先前已選任之鑑定人或囑託之鑑定機關、團體實施鑑定，
    以求時效（法務部92年9 月1 日法檢字第0920035083號函參
    照，刊載於法務部公報第312 期）。此種由檢察機關概括選
    任鑑定人或概括囑託鑑定機關、團體，再轉知司法警察官、
    司法警察於調查犯罪時參考辦理之作為，法無明文禁止，係
    為因應現行刑事訴訟法增訂傳聞法則及其例外規定之實務運
    作而為。而毒品種類、成分之鑑定，其中海洛因等第一級毒
    品部分，因有全國一致性，係概括囑託調查局負責鑑定，並
    由司法警察官、司法警察於獲案後即將所查扣之第一級毒品
    拍照、包裝、封緘及黏貼獲案毒品電腦管制條碼逕送調查局
    為鑑定，由該局輸入電腦，全程管制、集中保管送鑑毒品，
    而僅檢送鑑定通知書予送鑑機關。凡此，為本院辦案職務上
    所已知之事實。此種由司法警察官、司法警察依檢察官所概
    括選任之鑑定人或囑託鑑定機關、團體所為之鑑定結果，與
    檢察官選任或囑託為鑑定者，性質上並無差異，同具有證據
    能力（最高法院96年度臺上字第2860號判決意旨參照）。查
    卷附之法務部調查局濫用藥物實驗室100 年5 月6 日調科壹
    字第10023009770 、00000000000 號鑑定書各1 份，係針對
    扣案之毒品種類、成分等事項，由檢察機關概括囑託鑑定機
    關所實施之鑑定，揆諸前開最高法院判決意旨，自得為證據
    。
五、再按被告以外之人於審判外之陳述，雖不符刑事訴訟法第
    159 條之1 至第159 條之4 之規定，而經當事人於審判程序
    同意作為證據，法院審酌該言詞陳述或書面陳述作成時之情
    況，認為適當者，亦得為證據；當事人、代理人或辯護人於
    法院調查證據時，知有第159 條第1 項不得為證據之情形，
    而未於言詞辯論終結前聲明異議者，視為有前項之同意，刑
    事訴訟法第159 條之5 定有明文。本院後述所引之其餘證據
    ，均已於本院調查證據程序及審理期日提示並告以要旨後，
    檢察官、被告及其辯護人均知悉該等證據係被告以外之人於
    審判外之陳述，而均未於言詞辯論終結前表示異議，本院審
    酌上開證據作成時之情況，認為適當，依刑事訴訟法第159
    條之5 第1 項、第2 項規定，均應有證據能力。
六、扣案如附表3 、4 所示之第一級毒品海洛因、電子磅秤、夾
    鏈袋及販毒所得現金等物，均非屬供述證據而無傳聞法則之
    適用，又係由員警依法定程序合法扣得，且亦與本案具有關
    聯性，當有證據能力。
貳、認定事實所憑之證據及理由
一、上揭如附表1 所示販賣第一級毒品海洛因之各次犯行，業據
    被告石勝評、簡淑敏於偵訊及本院審理時坦認不諱，被告石
    勝評供稱因積欠債務始販毒營利（見本院100 年4 月27日準
    備程序筆錄）；被告簡淑敏則供承係因己身染有毒癮，為求
    繼續取得毒品解癮始販毒以營利等語明確（見本院100 年5
    月4 日準備程序筆錄）。且查：
    （一）被告2 人共同販賣第一級毒品海洛因予如附表1 編號
          1 所示之證人周樹旺之事實，業經證人周樹旺於警、
          偵訊時證述明確（見偵查卷第34至37頁、第50至54頁
          ），並有證人周樹旺以公用電話撥打被告石勝評所持
          用門號0000000000號行動電話如附表2 所示之相關通
          訊監察譯文1 份（見警卷第63頁）在卷可稽，而觀諸
          上開對話內容，核與證人周樹旺於本院審理時證稱：
          伊當日與被告石勝評連繫購毒，譯文中提到「出來喝
          燒酒」就是要購買海洛因之意，然因被告石勝評沒空
          ，而由被告簡淑敏前往約定之全家超商交付1 包價金
          新臺幣（下同）3 千元之海洛因等節相符（見本院
          100 年5 月26日審判筆錄第7 至14頁），而被告簡淑
          敏亦自承伊即為通訊監察譯文中該名長髮、抱狗之女
          子等節相符（見偵查卷第29至31頁），堪信證人周樹
          旺之證述應非子虛。
    （二）被告2 人共同販賣第一級毒品海洛因予如附表1 編號
          2 所示之證人黃賜男5 次之事實，業經證人黃賜男於
          警、偵訊時證述明確（見偵查卷第56至59頁、第69至
          71頁），並有證人黃賜男先後以門號0000000000、00
          00000000、0000000000號行動電話撥打門號00000000
          00號行動電話，而分別由被告石勝評或簡淑敏接聽，
          如附表2 所示之相關通訊監察譯文在卷可稽（見警卷
          第54至55頁）；證人黃賜男於本院審理時亦證稱：伊
          只認識被告石勝評，被告簡淑敏僅有交付海洛因見過
          面，伊都是打電話給被告石勝評購買海洛因，但價金
          是被告簡淑敏交付海洛因時收取，伊購買海洛因之金
          額不是3 千元就是4 千元，若是要購買4 千元伊在電
          話中會特別提到要買「31插1 底」，若沒有特別交代
          就是要買3 千元海洛因等語（見本院100 年5 月26
          日審判筆錄第16至22頁）；而被告簡淑敏固不否認其
          確有於附表1 編號3 所示之時間接聽證人黃賜男電話
          ，惟其亦證稱：該通電話應係被告石勝評指示伊接聽
          ，因為門號0000000000號行動電話均由被告石勝評親
          自攜帶，且證人黃賜男在電話中提及欲購買「31插底
          」之毒品數量係麻將術語，伊若未詢問被告石勝評則
          無法得知證人所指之金額等語（見本院前開審判筆錄
          第25頁），且系爭行動電話均由被告石勝評隨身攜帶
          ，並未曾交予他人使用一情，亦為被告石勝評所是認
          ，足見如附表1 編號2 至6 所示之5 次販賣第一級毒
          品犯行，固均由被告簡淑敏出面交易，然被告石勝評
          或自行接聽電話而與證人黃賜男談妥購買海洛因事宜
          ，或由被告簡淑敏接聽電話後與被告石勝評為交易毒
          品內容之確認，被告石勝評均有參與上開販賣海洛因
          犯行，堪以認定。至原起訴書雖認定如附表1 編號6
          所示之該次毒品海洛因交易金額為3 千元，惟依前揭
          證人黃賜男所述，佐以附表2 所示之通訊監察譯文內
          容，該次對話中既有提及「31有插」等語，則該次之
          交易金額應認定為4 千元。
    （三）再按刑法上所謂販賣行為，係指以營利為目的，有償
          轉讓，將商品販入或賣出，有一於此，犯罪即行成立
          。參與事前買賣之磋商行為，屬販賣構成要件行為，
          固勿論矣，即參與交付買賣標的物，及收取價金之行
          為，揆之民法第348 條、第367 條關於出賣人、買受
          人義務之規定，亦屬販賣構成要件之行為。至其餘如
          單純提供買賣聯絡、交通工具、買賣標的物之分（包
          ）裝、提領、搬運、及價錢、數量計算、會計或提供
          售後服務等輔助買賣成立或完成之行為，均屬販賣構
          成要件以外之行為（最高法院100 年度臺上字第852
          號判決意旨參照）。查被告2 人販賣海洛因予附表1
          所示之購毒者，雖均由被告簡淑敏前往約定地點交付
          毒品，然其中多由被告石勝評接聽購毒者電話並與之
          磋商毒品買賣事宜（除附表1 編號3 外），或由被告
          簡淑敏接聽電話後與被告石勝評為交易毒品內容之確
          認（如附表1 編號3 ），且如附表1 所示各次販賣之
          毒品海洛因均由被告石勝評向不詳姓名之友人販入，
          販毒所得價金由被告簡淑敏自購毒者周樹旺、黃賜男
          處收取後，放置於其位在彰化縣員林鎮○○路140 巷
          9 號3 樓租屋處所，最終由被告石勝評留下部分供被
          告簡淑敏家用，其餘則由被告石勝評取走等節，業據
          被告2 人供述明確（見本院100 年5 月26日審判筆錄
          第28、33頁），且互核均大致相符，是由上情觀之，
          被告2 人所為均係參與構成要件之行為，並互為聯繫
          購毒及毒品交付、價金收取之分工，均應論以正犯。
    （四）又扣案如附表3 編號1 所示之塊狀白色粉末1 包，經
          送法務部調查局濫用藥物實驗室鑑定之結果，認含第
          一級毒品海洛因成分，淨重36.84 公克，驗餘淨重為
          36.82 公克，空包裝重為2.10公克，純度為83.89%，
          純質淨重30.91 公克等情，亦有法務部調查局100 年
          5 月6 日調科壹字第10023009770 號鑑定書1 份在卷
          可憑（見本院卷第119 頁），而被告2 人均供稱係本
          案販賣剩餘，足證渠等所販買者確係第一級毒品海洛
          因無訛。此外，復有如附表3 編號1 至3 所示之物扣
          案可資佐證，足認被告2 人前開自白與事實相符，堪
          可採為論罪科刑之依據。
二、再查，販賣毒品係政府嚴予查緝之違法行為，且一般民眾亦
    通認毒品之非法交易，政府一向查禁森嚴並予重罰不寬貸，
    衡諸常情，倘非有利可圖，絕無平白甘冒被嚴查重罰高度風
    險之理。而所謂「意圖」，即犯罪之目的，原則上不以發生
    特定結果為必要，即衹須有營利之意圖為已足，不以買賤賣
    貴而從中取利為必要。又毒品可任意分裝或增減其份量，亦
    無一定之公定價格，每次買賣之價格隨供需雙方之資力、關
    係之深淺或需求之數量、貨源之充裕與否、販賣者對於資金
    需求殷切與否、對行情認知，以及政府查緝之態度，進而為
    各種風險評估，機動的調整，有各種不同標準，並非一成不
    變，因之販賣之利得，除經被告坦承犯行，或帳冊價量均記
    載明確外，委難查得實情。惟販賣者從各種「價差」或係「
    量差」謀取利潤方式，或有差異，其所圖利益之非法販賣行
    為目的則屬相同，是縱未確切查得販賣賺取之實際差價，但
    除別有事證，足認係按同一價格轉讓，確未牟利之情形外，
    尚難執此認非法販賣之事證有所不足，致知過坦承者難辭重
    典，飾詞否認者反得逞僥倖，而失情理之平；且毒品價格不
    低，取得不易，凡為販賣之不法行為者，苟無利可圖，應無
    甘冒持有毒品遭查獲之極大風險，親自或委由他人送至交易
    處所，平白義務為該買賣之工作，是其販入之價格必較售出
    之價格低廉，而有從中賺取買賣差價牟利之意圖及事實，應
    屬符合論理法則，且不違背社會通常經驗之合理判斷，亦即
    販賣毒品之所謂販賣行為，須行為人主觀上有營利意圖，且
    客觀上有販入或賣出毒品行為，即足構成，至於實際上是否
    已經獲利，則非所問；必也始終無營利之意思，而以原價或
    低於原價有償讓與他人，方難謂為販賣行為，而僅得以轉讓
    罪論處（最高法院93年度臺上字第1651號判決要旨可資參照
    ）。查被告石勝評、簡淑敏2 人確有販賣海洛因予附表1 所
    示之證人周樹旺、黃賜男之行為，已經調查屬實，而渠等與
    上開證人並無特別之親屬情誼，倘被告無相當利潤可圖，豈
    有甘冒遭受重刑之風險，而將海洛因無償轉讓他人之理？況
    被告石勝評係因積欠債務始思以販毒牟利，而被告簡淑敏則
    因己身染有毒癮，而欲藉由販賣毒品賺取價差繼續購毒抵癮
    ，業據渠等供明在卷（見本院卷第93頁背面、147 頁），渠
    等主觀確有營利之意圖甚明，且已獲得相當之利益，要無疑
    義。
參、論罪科刑
一、按毒品危害防制條例第2 條第2 項第1 款規定，海洛因屬列
    管之第一級毒品，不得非法持有、施用、轉讓、販賣，是核
    被告石勝評、簡淑敏就附表1 各次所為，均係犯毒品危害防
    制條例第4 條第1 項之販賣第一級毒品罪，渠2 人於附表1
    所示分別販賣毒品海洛因予購毒者前，所持有該毒品之低度
    行為，應均為渠等販賣之高度行為所吸收，均不另論罪。被
    告2 人就附表1 所示之各次販賣第一級毒品犯行，互有犯意
    聯絡及行為分擔，均為共同正犯。
二、再按94年2 月2 日修正公佈，於95年7 月1 日施行之刑法，
    基於刑罰公平原則之考量，杜絕僥倖之犯罪心理，並避免易
    致鼓勵犯罪之誤解，已刪除第56條連續犯之規定。行為人反
    覆實行之犯罪行為茍係在刑法修正施行後者，因法律之修正
    已生阻斷連續犯之法律效果，除認應合於接續犯、繼續犯、
    集合犯等實質上一罪關係而以一罪論處外，基於一罪一罰之
    刑罰公平性，自應併合處罰。而刑法上所謂集合犯是指立法
    者所制定之犯罪構成要件中，本就預定有數個同種類之行為
    將反覆實行之犯罪而言，是將各自實現犯罪構成要件之多數
    行為，解釋為集合犯，而論以一罪；是以對於集合犯，必須
    從嚴解釋，以符合立法者之意向，並非其所有反覆實行之行
    為，皆一律認為包括一罪，仍須從行為人之主觀犯意，自始
    係基於概括性，行為之時、空上具有密切關係，且依社會通
    念，認屬包括之一罪為合理適當者，始足當之，否則仍應依
    實質競合予以併合處罰。犯罪是否包括一罪之集合犯，客觀
    上，應斟酌其法律規定文字之本來意涵、實現該犯罪目的之
    必要手段、社會生活經驗中該犯罪實行常態及社會通念等；
    主觀上，則視其是否出於行為人之一次決意，並秉持刑罰公
    平原則，加以判斷（最高法院96年度臺上字第1850號、96年
    度臺上字第3531號、96年度臺上字第4969號、96年度臺上字
    第1168號判決意旨參照）。本件被告意圖營利而販賣第一級
    毒品如附表1 所示之各該次行為，為實現牟利之犯罪目的，
    依吾人之生活經驗，其犯罪之實行，固以反覆、繼續為常態
    ，然其販賣之時間、販賣地點、販賣對象、販賣毒品種類均
    各自不盡相同，難認係出於被告之1 次犯罪決意；況此類異
    時、異地且異其對象之販賣毒品行為，依社會通念，殊難認
    以評價為一罪為適當；再者，其多次販賣毒品，致該毒品氾
    濫，嚴重危害國人身心健康之犯罪結果，評價為集合犯之包
    括一罪，難謂符合法律規範本質，更與刪除連續犯之修法意
    旨相違，自不得認僅成立集合犯之包括一罪，是本件被告所
    犯如附表1 所示之各次販賣第一級毒品犯行，均應予以分論
    併罰。
三、刑之加重、減輕部分
    （一）另查被告簡淑敏有前開犯罪事實欄所載之前科紀錄，
          此有臺灣彰化地方法院檢察署刑案資料查註紀錄表及
          臺灣高等法院被告前案紀錄表各1 份附卷可稽，其於
          受有期徒刑之執行完畢後，5 年內故意再犯本件最重
          本刑為有期徒刑以上之各罪，均屬累犯，除法定本刑
          為死刑、無期徒刑部分不得加重外，各應就併科罰金
          刑部分，依刑法第47條第1 項之規定加重其刑。
    （二）又按犯毒品危害防制條例第4 條至第8 條之罪於偵查
          及審判中均自白者，減輕其刑，毒品危害防制條例第
          17條第2 項定有明文。所謂自白，乃被告對自己犯罪
          事實之全部或一部之供述之謂，被告所供述者，不必
          限於構成要件該當事實，即除供述構成要件該當事實
          外，另外主張違法阻卻事由或責任阻卻事由，猶不失
          為自白（最高法院89年度臺上字第4513號判決、93年
          度臺上字第2870判決、99年臺上字第1522號判決意旨
          參照）。又所稱偵查中之自白，包含向有偵查犯罪職
          權之司法警察（官）自白，以及偵查中檢察官向法院
          聲請羈押，於法官訊問時所為之自白。故僅須被告於
          偵、審中均曾經自白，即得認有該條項之適用，不以
          始終承認為必要（最高法院99年度臺上字第5222號判
          決意旨參照）；另毒品危害防制條例第17條第2 項並
          非規定「於偵查中『在檢察官前』及審判中均自白者
          ，減輕其刑」，其規範「偵查中自白」之重點，要係
          在於偵查中自白必須在檢察官偵查終結前為之，以節
          省偵查犯罪人力資源之浪費，重在自白之起迄時點，
          而非在何公務員（司法警察、司法警察官、檢察官或
          法官）前所為，苟被告在偵查終結前自白，應均屬「
          偵查中自白」，始合立法意旨，而法官為羈押訊問，
          偵查尚未終結，仍屬偵查階段，自有上開條項之適用
          ；偵查中被告於羈押訊問時，在法官面前所為自白，
          如合於任意性法則，得為被告有罪之證據，如檢察官
          據以起訴，以之作為證據方法之一，法院審理時復以
          被告於羈押時在法官前之自白，作為被告有罪之證據
          之一，然他方面卻認為非屬「偵查中自白」，對於被
          告權益保障顯有不周（如檢察官未再予以訊問，給予
          被告自白犯罪之機會，對被告極為不利，益見其不公
          平），當非立法本意（臺灣高等法院暨所屬法院99年
          法律座談會刑事類提案第26號法律問題研討結果意旨
          參照）。查被告簡淑敏就附表1 所示之販賣第一級毒
          品之各次犯行，於偵查及審判中均自白不諱（見100
          年4 月7 日偵訊筆錄、本院100 年5 月4 日準備程序
          筆錄、5 月26日審判筆錄），爰均依毒品危害防制條
          例第17條第2 項之規定，各減輕其刑；而被告石勝評
          前於偵查時曾供稱：「（問：你有無販賣毒品？）幫
          他們拿毒品，應該就算是賣毒品」等語（見偵查卷第
          25 頁 ）而坦認部分犯罪事實，其於本院準備程序時
          則坦承起訴之全部犯罪事實（見本院100 年4 月27日
          準備程序筆錄），其上揭所為應認符合偵、審自白之
          要件，而應依毒品危害防制條例第17條第2 項之規定
          ，各減輕其刑。
    （三）復按刑事審判旨在實現刑罰權之分配的正義，故法院
          對有罪被告之科刑，應符合罪刑相當之原則，使輕重
          得宜，罰當其罪，以契合社會之法律感情，此所以刑
          法第57條明定科刑時應審酌一切情狀，尤應注意該條
          所列10款事項以為科刑輕重之標準，並於同法第59條
          賦予法院以裁量權，如認犯罪之情狀可憫恕，認科以
          最低度刑仍嫌過重者，得酌量減輕其刑，俾使法院就
          個案之量刑，能為適當之斟酌。刑法第59條之所謂犯
          罪之情狀，應審酌其犯罪有無可憫恕之事由，即有無
          特殊之原因與環境，在客觀上足以引起一般同情，暨
          宣告法定低度刑，是否猶嫌過重等因素，以為判斷（
          最高法院38年臺上字第16號、45年臺上字第1165號、
          51年臺上字第899 號判例參照）。查被告簡淑敏係因
          身陷毒癮始為本案販毒販行，其就附表1 所示之販賣
          海洛因所獲取之對價，多在3 至4 千元之譜，相對於
          長期大量販賣第一級毒品海洛因予他人以賺取巨額利
          潤之大毒梟而言，其對社會治安及國民健康之危害顯
          然較小，是從被告簡淑敏犯案情狀對照販賣第一級毒
          品罪之法定本刑為「死刑或無期徒刑，處無期徒刑者
          ，得併科新臺幣2 千萬元以下罰金」，顯情輕法重，
          若科以最輕之法定本刑無期徒刑，實嫌過苛，即令均
          已依毒品危害防制條例第17條第2 項之規定減輕其刑
          ，然縱科以減輕後之法定最輕本刑，仍嫌過重，並難
          謂符合罪刑相當性及比例原則，更無從與大毒梟之惡
          行有所區隔，是認被告犯罪情狀相較於法定之重刑，
          在客觀上足以引起一般人之同情，情節尚堪憫恕，是
          爰就被告簡淑敏就附表1 所示之各次販賣第一級毒品
          罪，均適用刑法第59條規定，酌量減輕其刑。然查被
          告石勝評本身並未染有施用毒品惡習，有其詮昕科技
          股份有限公司100 年4 月18日編號00000000號濫用藥
          物尿液檢驗報告1 紙在卷可參（見本院卷第60頁），
          卻藉販毒牟利，對社會秩序及國民健康危害至深且鉅
          ，另其所販入之毒品海洛因量多質純，數量非微，已
          如前述，犯罪情狀嚴重，復通觀卷證，其犯罪情狀並
          無任何客觀上足以引起一般同情之事證足憑，要無顯
          可憫恕之情可言，故被告石勝評之辯護人再求為適用
          刑法第59條之規定減輕其刑，尚不足取。
    （四）上開被告簡淑敏所犯各部分除死刑、無期徒刑不得加
          重外，其餘罰金刑有加重及減輕事由者，依刑法第71
          條第1 項之規定先加重後遞減之。
四、爰審酌被告簡淑敏有多次毒品前科紀錄（參卷附臺灣高等法
    院被告前案紀錄表），素行非佳，其自身亦染有毒癮，其與
    被告石勝評均明知海洛因為第一級毒品，使用容易成癮，濫
    行施用，非但對施用者身心造成傷害，且多有施用致死之案
    例，而因其成癮性，常使施用者經濟地位發生實質改變而處
    於劣勢，容易造成家庭破裂戕害國力，為國家嚴格查禁之違
    禁物，為貪圖不法利益，不顧其販賣對象可能面臨之困境，
    竟仍由被告石勝評販入高純度之海洛因，伺機稀釋分裝後，
    再鋌而走險從事販毒交易，危害他人及社會匪淺，暨分別考
    量其等之犯罪手段、販賣毒品之期間、次數、數量、所得之
    利益，復參酌其等之犯罪動機、智識程度、生活狀況及犯罪
    參與程度，被告簡淑敏於偵審中始終自白犯行，未砌詞卸責
    耗費司法訴訟資源，被告石勝評雖於警詢及檢察官起訴移審
    本院時否認犯罪，終能坦承犯行之犯後態度，然衡量其販入
    之海洛因純度甚高，加以稀釋後數量更以倍數增長，倘流入
    市面受毒害之人數必然甚眾，犯罪之潛在危險性重大，而該
    等海洛因既係透過被告石勝評向友人販入，自應科予其較重
    之刑度，始謂衡平等一切情狀，認檢察官具體求處被告2 人
    應執行無期徒刑猶嫌稍重，酌情分別量處如附表1 所示之刑
    ，並各定其應執行刑，以昭炯戒。
五、有關起訴意旨聲請對被告2 人均諭知刑前強制工作部分，按
    保安處分係對受處分人將來之危險性所為拘束其身體、自由
    之處置，以達教化與治療之目的，為刑罰之補充制度，本諸
    法治國家保障人權之原理及刑法之保護作用，其法律規定之
    內容，應受比例原則之規範，使保安處分之宣告，與行為人
    所為行為之嚴重性，行為人所表現之危險性，及對行為人未
    來行為之期待性相當（司法院大法官會議釋字第471 號解釋
    可資參照）。本院審酌被告2 人販賣毒品之對象非多，販賣
    毒品獲利尚非甚鉅，綜合考量其所犯如附表1 等各罪之嚴重
    性及對於未來行為之期待性，認分別量處如主文所示之刑及
    定渠等應執行刑後，應已足收懲儆之效，尚無諭知刑前強制
    工作之必要，附此敘明。
六、沒收
    （一）按毒品危害防制條例第19條第1 項規定，犯該條例第
          4 條至第9 條、第12條、第13條或第14條第1 項、第
          2 項之罪者，其供犯罪所用或因犯罪所得之財物，均
          沒收之，係採義務沒收主義。且金錢為代替物，重在
          兌換價值，而不在原物，自難拘泥於沒收原物之理論
          ，認沒收販賣毒品所得之金錢，以當場查獲扣押者為
          限，苟能證明其為販賣毒品所得之金錢，均應予以沒
          收（最高法院92年度臺上字第5227號判決參照）。是
          販賣毒品所得之金錢，無論已否扣案，如仍屬存在，
          即應依法沒收。又毒品危害防制條例第19條第1 項固
          規定「犯第4 條至第9 條、第12條、第13條或第14
          條第1 項、第2 項之罪者，其供犯罪所用或因犯罪所
          得之財物，均沒收之，如全部或一部不能沒收時，追
          徵其價額或以其財產抵償之」。但共同正犯之犯罪所
          得為新臺幣時，因係合併計算，且於全部或一部不能
          沒收時，以其財產抵償之，為避免執行時發生重複沒
          收、抵償之情形，故各共同正犯之間係採連帶沒收主
          義，於裁判時僅諭知連帶沒收，不得就全體共同正犯
          之總所得對各該共同正犯分別重複諭知沒收；此與罰
          金刑應分別諭知、分別執行者不同（參照最高法院95
          年度臺上字第925 號、94年度臺上字第7421號判決）
          。經查，被告販賣如附表1 所示之人如附表1 所示之
          毒品海洛因，而獲取如附表1 「販毒所得」欄所載之
          財物，依其與交易對象之交易狀態及證人之證述，應
          均已收取，雖未經扣案，惟無法證明已經滅失，且屬
          被告犯毒品危害防制條例第4 條之罪所得之財物，均
          應依毒品危害防制條例第19條第1 項規定，諭知連帶
          沒收如主文欄所示，如全部或一部不能沒收時，以渠
          等財產連帶抵償之。至被告簡淑敏雖供稱如附表3 編
          號4 所示之現金5 千元亦為販毒所得，然考量被告2
          人遭查獲之時間為100 年4 月7 日，其如附表1 編號
          1 所示最後一次犯行時間為同年3 月5 日，已有相當
          間隔，尚難認扣案現金為本案起訴犯行之販毒所得（
          然此部分現金既為被告所有，應由檢察官執行沒收販
          毒所得之追繳、抵償後，若有剩餘再予發還）。
    （二）次按查獲之第一、二級毒品，不問屬於犯人與否，沒
          收銷燬之，毒品危害防制條例第18條第1 項前段定有
          明文。故被告經法院為有罪之科刑判決時，查獲之毒
          品，與被告本案所犯並經法院諭知有罪者若全然無關
          ，固不得於該有罪判決之主刑下宣告沒收，至若查獲
          之毒品，與被告被訴之本案非全然無關，法院自應於
          主刑下宣告沒收；又按以營利為目的販入毒品，經多
          次販賣後，持有剩餘毒品被查獲，其各次販賣毒品行
          為，固應併合處罰。惟該持有剩餘毒品之低度行為，
          應僅為最後一次販賣毒品之高度行為所吸收，不另論
          罪。故就該查獲之剩餘毒品，祇能於最後一次之販賣
          毒品罪宣告沒收銷燬之，不得於各次販賣毒品罪均宣
          告沒收銷燬（高法院94年度臺上字第1227號、97年度
          臺上字第3618號判決意旨參照）。查扣案如附表3 編
          號1 所示之第一級毒品海洛因係被告2 人販賣剩餘之
          物，業據被告自承在卷（見本院卷第150 頁背面），
          並有上開法務部調查局濫用藥物實驗室鑑定書1 紙為
          憑，應依毒品危害防制條例第18條第1 項前段，於附
          表1 編號1 所示最後一次販賣第一級毒品罪項下諭知
          沒收銷燬之；而上開毒品之外包裝，因已無法與毒品
          析離，應併予沒收銷燬之。另扣案之如附表4 編號1
          、2 所示之粉末及結晶體，雖經鑑定結果分別含有第
          一、二級毒品成分，此有法務部調查局100 年5 月6
          日調科一字第00000000000 號鑑定書、行政院衛生署
          草屯療養院100 年4 月20日草療鑑字第0000000000號
          鑑定書可佐（見本院卷第121 、90頁），惟依被告簡
          淑敏供稱係供其施用，核與卷內被告簡淑敏遭查獲後
          驗尿結果確實含有施用第一、二級毒品代謝物之陽性
          反應之情相符（見本院卷第76頁），堪認被告簡淑敏
          上揭所稱與事實相符，當與渠等本件經論罪科刑之各
          項犯罪無涉，毋庸於本案判決主文項下為沒收之宣告
          。
    （三）再按毒品危害防制條例第19條之規定屬相對沒收主義
          之立法，依該條規定宣告沒收者，以屬於被告所有之
          供犯罪所用或因犯罪所得之物為限（最高法院93年度
          臺上字第462 號判決意旨參照）；又共同正犯因相互
          間利用他人之行為，以遂行其犯意之實現，本於責任
          共同之原則，有關沒收部分，對於共犯間供犯罪所用
          之物，自均應為沒收之諭知（最高法院91年度臺上字
          第5583號判決要旨參照）。查扣案如附表3 編號2 、
          3 所示之電子磅秤3 台、夾鍊袋1 包），均係被告石
          勝評所有，渠等既販入扣案毒品伺機分裝出售，則電
          子磅秤顯係供各該次販賣第一級毒品前分裝使用，而
          扣案尚未使用之夾鍊袋則當係為伺機分裝出售而用，
          應認僅係預備供將來分裝毒品之用，故上開電子磅秤
          及分裝袋，應在各次販賣第一級毒品項下，分別依毒
          品危害防制條例第19條第1 項及刑法第38條第1 項第
          2 款之規定宣告沒收，並於被告簡淑敏所犯各罪項下
          亦予宣告沒收。
    （四）至於被告石勝評所使用供作販毒聯繫之門號00000000
          00號行動電話1 具（含SIM 卡1 張），因未扣案，形
          體不明，是該電話究係何廠牌、型號或有其他可資辨
          別之特徵，均有未明，難以作為執行沒收之依據，又
          被告石勝評供稱SIM 卡為易付卡而內無餘額，且行動
          電話機具業已因損壞而丟棄，無從尋獲，無證據證明
          尚屬存在（見本院卷第150 頁背面），爰不另為沒收
          之諭知；扣案如附表3 編號5 至9 所示之行動電話（
          均含SIM 卡）、附表4 編號3 、4 所示之吸食器及行
          動電話（含SIM 卡），或為供被告等日常所用，或為
          被告簡淑敏施用第二級毒品案件之器具，均查無積極
          證據足以證明與本案犯罪有關，又非違禁物，爰不併
          予宣告沒收，附此敘明。
據上論斷，應依刑事訴訟法第299 條第1 項前段，毒品危害防制
條例第4 條第1 項、第17條第2 項、第18條第1 項前段、第19條
第1 項，刑法第11條、第28條、第47條第1 項、第59條、第51條
第5 款、第38條第1 項第2 款，判決如主文。
本案經檢察官劉欣雅到庭執行職務。
中    華    民    國   100    年    6     月    9     日
                  刑事第六庭    審判長法官  葛永輝
                                法      官  黃玉琪
                                法      官  胡宜如
以上正本證明與原本無異。
如不服本判決應於收受判決後10日內向本院提出上訴書狀，並應
敘述具體理由。其未敘述上訴理由者，應於上訴期間屆滿後20日
內向本院補提理由書（均須按他造當事人之人數附繕本）「切勿
逕送上級法院」。
中    華    民    國   100    年    6     月    9     日
                                書  記  官  林淑文
附錄本案論罪科刑法條：
毒品危害防制條例第4 條
製造、運輸、販賣第一級毒品者，處死刑或無期徒刑；處無期徒
刑者，得併科新臺幣2 千萬元以下罰金。
製造、運輸、販賣第二級毒品者，處無期徒刑或7 年以上有期徒
刑，得併科新臺幣1 千萬元以下罰金。
製造、運輸、販賣第三級毒品者，處5 年以上有期徒刑，得併科
新臺幣7 百萬元以下罰金。
製造、運輸、販賣第四級毒品者，處3 年以上10年以下有期徒刑
，得併科新臺幣3 百萬元以下罰金。
製造、運輸、販賣專供製造或施用毒品之器具者，處1 年以上7
年以下有期徒刑，得併科新臺幣1 百萬元以下罰金。
前五項之未遂犯罰之。
【附表1】：被告共同販賣第一級毒品海洛因犯行一覽表
┌──┬───┬──────┬──────┬─────────────┬───────┬─────────────┐
│編號│購毒者│時間        │地點        │聯絡方式                  │販毒所得（新臺│宣告刑（含主刑、從刑）    │
│    │      │            │            │                          │幣）          │                          │
├──┼───┼──────┼──────┼─────────────┼───────┼─────────────┤
│ 1  │周樹旺│100 年3 月5 │彰化縣員林鎮│周樹旺以公用電話00-0000000│3000元        │石勝評共同販賣第一級毒品，│
│    │      │日下午4 時2 │育英路與靜修│號、00-0000000號與石勝評所│              │處有期徒刑拾陸年，扣案如附│
│    │      │分許        │路口之全家超│使用之行動電話0000-000000 │              │表三編號一所示之物沒收銷燬│
│    │      │            │商前        │號聯絡後，由石勝評指示簡淑│              │之，如附表三編號二、三所示│
│    │      │            │            │敏出面前往約定地點交付海洛│              │之物均沒收，未扣案之販毒所│
│    │      │            │            │因予周樹旺收取價金        │              │得新臺幣參仟元沒收，如全部│
│    │      │            │            │                          │              │或一部不能沒收，以其與簡淑│
│    │      │            │            │                          │              │敏之財產連帶抵償之。      │
│    │      │            │            │                          │              │簡淑敏共同販賣第一級毒品，│
│    │      │            │            │                          │              │累犯，處有期徒刑柒年拾月，│
│    │      │            │            │                          │              │扣案如附表三編號一所示之物│
│    │      │            │            │                          │              │沒收銷燬之，如附表三編號二│
│    │      │            │            │                          │              │、三所示之物均沒收，未扣案│
│    │      │            │            │                          │              │之販毒所得新臺幣參仟元沒收│
│    │      │            │            │                          │              │，如全部或一部不能沒收，以│
│    │      │            │            │                          │              │其與石勝評之財產連帶抵償之│
│    │      │            │            │                          │              │。                        │
├──┼───┼──────┼──────┼─────────────┼───────┼─────────────┤
│ 2  │黃賜男│100 年1 月31│彰化縣員林鎮│黃賜男以其所使用之行動電話│3000元        │石勝評共同販賣第一級毒品，│
│    │      │日下午2 時36│萬年路與永昌│0000-000000號與石勝評所使 │              │處有期徒刑拾陸年，扣案如附│
│    │      │分許        │街附近之全家│用之行動電話0000-000000號 │              │表三編號二、三所示之物均沒│
│    │      │            │網咖        │聯絡，由石勝評指示簡淑敏出│              │收，未扣案之販毒所得新臺幣│
│    │      │            │            │面前往約定地點交付海洛因予│              │參仟元沒收，如全部或一部不│
│    │      │            │            │黃賜男並收取價金          │              │能沒收，以其與簡淑敏之財產│
│    │      │            │            │                          │              │連帶抵償之。              │
│    │      │            │            │                          │              │簡淑敏共同販賣第一級毒品，│
│    │      │            │            │                          │              │累犯，處有期徒刑柒年拾月，│
│    │      │            │            │                          │              │扣案如附表三編號二、三所示│
│    │      │            │            │                          │              │之物均沒收，未扣案之販毒所│
│    │      │            │            │                          │              │得新臺幣參仟元沒收，如全部│
│    │      │            │            │                          │              │或一部不能沒收，以其與石勝│
│    │      │            │            │                          │              │評之財產連帶抵償之。      │
│    │      │            │            │                          │              │                          │
├──┼───┼──────┼──────┼─────────────┼───────┼─────────────┤
│ 3  │黃賜男│100 年2 月1 │彰化縣員林鎮│黃賜男以其所使用之行動電話│4000元        │石勝評共同販賣第一級毒品，│
│    │      │日中午12時38│萬年路與永昌│0000-000000號與石勝評所使 │              │處有期徒刑拾陸年貳月，扣案│
│    │      │分許        │街附近之全家│用之行動電話0000-000000號 │              │如附表三編號二、三所示之物│
│    │      │            │網咖        │聯絡，由簡淑敏接聽並告知石│              │均沒收，未扣案之販毒所得新│
│    │      │            │            │勝評後，石勝評指示簡淑敏前│              │臺幣肆仟元沒收，如全部或一│
│    │      │            │            │往約定地點交付海洛因予黃賜│              │部不能沒收，以其與簡淑敏之│
│    │      │            │            │男並收取價金              │              │財產連帶抵償之。          │
│    │      │            │            │                          │              │簡淑敏共同販賣第一級毒品，│
│    │      │            │            │                          │              │累犯，處有期徒刑捌年，扣案│
│    │      │            │            │                          │              │如附表三編號二、三所示之物│
│    │      │            │            │                          │              │均沒收，未扣案之販毒所得新│
│    │      │            │            │                          │              │臺幣肆仟元沒收，如全部或一│
│    │      │            │            │                          │              │部不能沒收，以其與石勝評之│
│    │      │            │            │                          │              │財產連帶抵償之。          │
│    │      │            │            │                          │              │                          │
├──┼───┼──────┼──────┼─────────────┼───────┼─────────────┤
│ 4  │黃賜男│100 年2 月19│彰化縣員林鎮│黃賜男以其所使用之行動電話│3000元        │石勝評共同販賣第一級毒品，│
│    │      │日上午11時12│育英路與靜修│0000-000000 號與石勝評所使│              │處有期徒刑拾陸年，扣案如附│
│    │      │分許        │路口之全家超│用之行動電話0000-000000 號│              │表三編號二、三所示之物均沒│
│    │      │            │商前        │聯絡，由石勝評指示簡淑敏出│              │收，未扣案之販毒所得新臺幣│
│    │      │            │            │面前往約定地點交付海洛因予│              │參仟元沒收，如全部或一部不│
│    │      │            │            │黃賜男並收取價金          │              │能沒收，以其與簡淑敏之財產│
│    │      │            │            │                          │              │連帶抵償之。              │
│    │      │            │            │                          │              │簡淑敏共同販賣第一級毒品，│
│    │      │            │            │                          │              │累犯，處有期徒刑柒年拾月，│
│    │      │            │            │                          │              │扣案如附表三編號二、三所示│
│    │      │            │            │                          │              │之物均沒收，未扣案之販毒所│
│    │      │            │            │                          │              │得新臺幣參仟元沒收，如全部│
│    │      │            │            │                          │              │或一部不能沒收，以其與石勝│
│    │      │            │            │                          │              │評之財產連帶抵償之。      │
│    │      │            │            │                          │              │                          │
├──┼───┼──────┼──────┼─────────────┼───────┼─────────────┤
│ 5  │黃賜男│100 年2 月22│彰化縣員林鎮│黃賜男以其所使用之行動電話│4000元        │石勝評共同販賣第一級毒品，│
│    │      │日下午4 時1 │育英路與靜修│0000-000000 號與石勝評所使│              │處有期徒刑拾陸年貳月，扣案│
│    │      │分許        │路口之全家超│用之行動電話0000-000000 號│              │如附表三編號二、三所示之物│
│    │      │            │商前        │聯絡，由石勝評指示簡淑敏出│              │均沒收，未扣案之販毒所得新│
│    │      │            │            │面前往約定地點交付海洛因予│              │臺幣肆仟元沒收，如全部或一│
│    │      │            │            │黃賜男並收取價金          │              │部不能沒收，以其與簡淑敏之│
│    │      │            │            │                          │              │財產連帶抵償之。          │
│    │      │            │            │                          │              │簡淑敏共同販賣第一級毒品，│
│    │      │            │            │                          │              │累犯，處有期徒刑捌年，扣案│
│    │      │            │            │                          │              │如附表三編號二、三所示之物│
│    │      │            │            │                          │              │均沒收，未扣案之販毒所得新│
│    │      │            │            │                          │              │臺幣肆仟元沒收，如全部或一│
│    │      │            │            │                          │              │部不能沒收，以其與石勝評之│
│    │      │            │            │                          │              │財產連帶抵償之。          │
│    │      │            │            │                          │              │                          │
├──┼───┼──────┼──────┼─────────────┼───────┼─────────────┤
│ 6  │黃賜男│100年2月27日│彰化縣員林鎮│黃賜男以其所使用之行動電話│4000元        │石勝評共同販賣第一級毒品，│
│    │      │下午2 時26分│育英路與靜修│0000-000000 號與石勝評所使│（起訴書誤載為│處有期徒刑拾陸年貳月，扣案│
│    │      │許          │路口之全家超│用之行動電話0000-000000 號│3000元）      │如附表三編號二、三所示之物│
│    │      │            │商前        │聯絡，由石勝評指示簡淑敏出│              │均沒收，未扣案之販毒所得新│
│    │      │            │            │面前往約定地點交付海洛因予│              │臺幣肆仟元沒收，如全部或一│
│    │      │            │            │黃賜男並收取價金          │              │部不能沒收，以其與簡淑敏之│
│    │      │            │            │                          │              │財產連帶抵償之。          │
│    │      │            │            │                          │              │簡淑敏共同販賣第一級毒品，│
│    │      │            │            │                          │              │累犯，處有期徒刑捌年，扣案│
│    │      │            │            │                          │              │如附表三編號二、三所示之物│
│    │      │            │            │                          │              │均沒收，未扣案之販毒所得新│
│    │      │            │            │                          │              │臺幣肆仟元沒收，如全部或一│
│    │      │            │            │                          │              │部不能沒收，以其與石勝評之│
│    │      │            │            │                          │              │財產連帶抵償之。          │
│    │      │            │            │                          │              │                          │
└──┴───┴──────┴──────┴─────────────┴───────┴─────────────┘
【附表2】：販毒通訊監察資料
（附表1編號1）
┌──┬───────┬──────┬───────────────┬──────┬─────────┐
│編號│通聯電話      │時間        │譯文內容                      │基地台地址  │備註              │
├──┼───────┼──────┼───────────────┼──────┼─────────┤
│1   │00-0000000撥入│100年3月5日 │（A石勝評 ；B周樹旺 ）        │彰化縣員林鎮│                  │
│    │0000000000    │15：29：28  │A：喂。                       │大同路二段2 │                  │
│    │              │            │B：鬥陣ㄟ，我坤啊。           │號7 樓      │                  │
│    │              │            │A：嘿。                       │            │                  │
│    │              │            │B：出來喝一下「燒酒」好不好。 │            │                  │
│    │              │            │A：我在打麻將。               │            │                  │
│    │              │            │B：出來喝一下好不好。         │            │                  │
│    │              │            │A：現在打麻將怎麼有辦法。     │            │                  │
│    │              │            │B：現在沒空。                 │            │                  │
│    │              │            │A：嘿啊，不然你要，你在那裡。 │            │                  │
│    │              │            │B：車頭啊。                   │            │                  │
│    │              │            │A：我現在打麻將，沒有辦法。   │            │                  │
│    │              │            │B：我騎過去阿。               │            │                  │
│    │              │            │A：打麻將，你叫我跟你出去喝怎 │            │                  │
│    │              │            │   麼有辦法。                 │            │                  │
│    │              │            │B：我在員林這附近都可以。     │            │                  │
│    │              │            │A：我沒辦法，朋友你都不認識， │            │                  │
│    │              │            │   也沒辦法跟你那個。         │            │                  │
│    │              │            │B：看他要在那裡，我去那裡等他 │            │                  │
│    │              │            │   ，好不好。                 │            │                  │
│    │              │            │A：叫我朋友先跟你聊天。       │            │                  │
│    │              │            │B：先跟我聊天。               │            │                  │
│    │              │            │A：不然你去華城薑母鴨對面不是 │            │                  │
│    │              │            │   「全家」。                 │            │                  │
│    │              │            │B：嘿。                       │            │                  │
│    │              │            │A：「全家」那裡可以坐你先坐， │            │                  │
│    │              │            │   我叫伊過去那裡找你。       │            │                  │
│    │              │            │B：好。                       │            │                  │
├──┼───────┼──────┼───────────────┼──────┼─────────┤
│2   │00-0000000撥入│100年3月5日 │（A石勝評 ；B周樹旺 ）        │彰化縣員林鎮│                  │
│    │0000000000    │15：46：11  │A：喂。                       │東山段834 地│                  │
│    │              │            │B：喂，伊有來喔。             │號          │                  │
│    │              │            │A：喂。                       │            │                  │
│    │              │            │B：我在「全家」阿。           │            │                  │
│    │              │            │A：喂。                       │            │                  │
│    │              │            │B：到阿。                     │            │                  │
│    │              │            │A：你到阿，我叫伊過去，你在那 │            │                  │
│    │              │            │   裡等。                     │            │                  │
│    │              │            │B：好啦。                     │            │                  │
│    │              │            │A：好。                       │            │                  │
├──┼───────┼──────┼───────────────┼──────┼─────────┤
│3   │00-0000000撥入│100年3月5日 │（A石勝評 ；B周樹旺 ）        │彰化縣員林鎮│                  │
│    │0000000000    │16：02：03  │A：喂。                       │東山段834 地│                  │
│    │              │            │B：喂，伊長的怎麼樣。         │號          │                  │
│    │              │            │A：查母ㄟ阿。                 │            │                  │
│    │              │            │B：阿。                       │            │                  │
│    │              │            │A：女孩子阿。                 │            │                  │
│    │              │            │B：沒有看見。                 │            │                  │
│    │              │            │A：你坐在桌子那裡。           │            │                  │
│    │              │            │B：嘿阿，這裡有坐1個女生。    │            │                  │
│    │              │            │A：有抱1隻狗麼，長頭髮阿。    │            │                  │
│    │              │            │B：沒有，沒有看見。           │            │                  │
│    │              │            │A：我跟她打一下。             │            │                  │
│    │              │            │B：好。                       │            │                  │
└──┴───────┴──────┴───────────────┴──────┴─────────┘
（附表1編號2）
┌──┬───────┬──────┬───────────────┬──────┬─────────┐
│編號│行動電話      │時間        │譯文內容                      │基地台地址  │備註              │
├──┼───────┼──────┼───────────────┼──────┼─────────┤
│1   │0000000000撥入│100年1月31日│（A石勝評 ；B黃賜男 ）        │彰化縣員林鎮│                  │
│    │0000000000    │14：36：46  │A：喂。                       │永昌街8 號  │                  │
│    │              │            │B：喂。                       │            │                  │
│    │              │            │A：嘿。                       │            │                  │
│    │              │            │B：阿，現在勒，「喝茶」啦。   │            │                  │
│    │              │            │A：你去網咖那裡載。           │            │                  │
│    │              │            │B：好阿，我到位馬上打。       │            │                  │
│    │              │            │A：好好。                     │            │                  │
└──┴───────┴──────┴───────────────┴──────┴─────────┘
（附表1編號3）
┌──┬───────┬──────┬───────────────┬──────┬─────────┐
│編號│行動電話      │時間        │譯文內容                      │基地台地址  │備註              │
├──┼───────┼──────┼───────────────┼──────┼─────────┤
│1   │0000000000撥入│100年2月1日 │（A簡淑敏 ；B黃賜男 ）        │彰化縣員林鎮│                  │
│    │0000000000    │12：24：00  │A：喂。                       │員集路二段  │                  │
│    │              │            │B：喂。                       │389 巷23號  │                  │
│    │              │            │A：喂。                       │            │                  │
│    │              │            │B：沒有空閒喔。               │            │                  │
│    │              │            │A：沒有啦。                   │            │                  │
│    │              │            │B：沒有喔，在那裡。           │            │                  │
│    │              │            │A：網咖這裡。                 │            │                  │
│    │              │            │B：阿。                       │            │                  │
│    │              │            │A：網咖這裡。                 │            │                  │
│    │              │            │B：網咖喔。                   │            │                  │
│    │              │            │A：嘿啦。                     │            │                  │
│    │              │            │B：昨天那有問題。             │            │                  │
│    │              │            │A：甚麼問題。                 │            │                  │
│    │              │            │B：昨天那有問題。             │            │                  │
│    │              │            │A：見面再說啦。               │            │                  │
│    │              │            │B：我過在打電話給妳。         │            │                  │
│    │              │            │A：阿。                       │            │                  │
│    │              │            │B：我過在打電話給妳。         │            │                  │
│    │              │            │A：喔，好啦。                 │            │                  │
│    │              │            │B：好。                       │            │                  │
├──┼───────┼──────┼───────────────┼──────┼─────────┤
│2   │0000000000撥入│100年2月1日 │（A簡淑敏 ；B黃賜男 ）        │彰化縣員林鎮│                  │
│    │0000000000    │12：38：56  │A：喂。                       │員集路二段  │                  │
│    │              │            │B：喂。                       │389 巷23號  │                  │
│    │              │            │A：嘿。                       │            │                  │
│    │              │            │B：3-1再插1底啦。             │            │                  │
│    │              │            │A：嗯。                       │            │                  │
│    │              │            │B：怎麼。                     │            │                  │
│    │              │            │A：好啦。                     │            │                  │
│    │              │            │B：用較美一點。               │            │                  │
│    │              │            │A：好啦。                     │            │                  │
└──┴───────┴──────┴───────────────┴──────┴─────────┘
（附表1編號4）
┌──┬───────┬──────┬───────────────┬──────┬─────────┐
│編號│行動電話      │時間        │譯文內容                      │基地台地址  │備註              │
├──┼───────┼──────┼───────────────┼──────┼─────────┤
│1   │0000000000撥入│100年2月19日│（A石勝評 ；B黃賜男 ）        │彰化縣員林鎮│                  │
│    │0000000000    │10：57：41  │A：喂。                       │中山路二段  │                  │
│    │              │            │B：喂，你處理的怎麼樣。       │115 號7 樓室│                  │
│    │              │            │A：不然你報來這裡。           │            │                  │
│    │              │            │B：阿。                       │            │                  │
│    │              │            │A：你過來「全家」這裡。       │            │                  │
│    │              │            │B：全家。                     │            │                  │
│    │              │            │A：嘿。                       │            │                  │
│    │              │            │B：好啦。                     │            │                  │
│    │              │            │A：好。                       │            │                  │
├──┼───────┼──────┼───────────────┼──────┼─────────┤
│2   │0000000000撥入│100年2月19日│（A石勝評 ；B黃賜男 ）        │彰化縣員林鎮│                  │
│    │0000000000    │11：12：46  │A：喂。                       │民生路55號13│                  │
│    │              │            │B：喂，我到了喔。             │樓室內及閣樓│                  │
│    │              │            │A：嗯。                       │            │                  │
│    │              │            │B：好。                       │            │                  │
└──┴───────┴──────┴───────────────┴──────┴─────────┘
（附表1編號5）
┌──┬───────┬──────┬───────────────┬──────┬─────────┐
│編號│行動電話      │時間        │譯文內容                      │基地台地址  │備註              │
├──┼───────┼──────┼───────────────┼──────┼─────────┤
│1   │0000000000撥入│100年2月22日│（A石勝評 ；B黃賜男 ）        │彰化縣員林鎮│                  │
│    │0000000000    │16：00：18  │A：喂。                       │新生里南和街│                  │
│    │              │            │B：喂，我現在在「全家」這裡。 │51號7 樓    │                  │
│    │              │            │A：嘿。                       │            │                  │
│    │              │            │B：我等你啦。                 │            │                  │
├──┼───────┼──────┼───────────────┼──────┼─────────┤
│2   │0000000000撥入│100年2月22日│（A石勝評 ；B黃賜男 ）        │彰化縣員林鎮│                  │
│    │0000000000    │16：01：20  │A：怎麼辦。                   │新生里16鄰莒│                  │
│    │              │            │B：我3-1插ㄟ，喂。            │光路428-430 │                  │
│    │              │            │A：你查母孫有跟你講麼。       │號          │                  │
│    │              │            │B：阿。                       │            │                  │
│    │              │            │A：有跟你講麼。               │            │                  │
│    │              │            │B：我現在出來華成。           │            │                  │
│    │              │            │A：好啦。                     │            │                  │
└──┴───────┴──────┴───────────────┴──────┴─────────┘
（附表1編號6）
┌──┬───────┬──────┬───────────────┬──────┬─────────┐
│編號│行動電話      │時間        │譯文內容                      │基地台地址  │備註              │
├──┼───────┼──────┼───────────────┼──────┼─────────┤
│1   │0000000000撥入│100年2月27日│（A石勝評 ；B黃賜男 ）        │彰化縣員林鎮│                  │
│    │0000000000    │14：12：13  │A：喂。                       │育英路2 號  │                  │
│    │              │            │B：喂，來這裡坐阿。           │            │                  │
│    │              │            │A：嗯。                       │            │                  │
│    │              │            │B：我叔阿。                   │            │                  │
│    │              │            │A：嘿。                       │            │                  │
│    │              │            │B：你拿有麼。                 │            │                  │
│    │              │            │A：有阿，怎麼樣。             │            │                  │
│    │              │            │B：現在要找你喔。             │            │                  │
│    │              │            │A：嘿，好，我在吃麵。         │            │                  │
│    │              │            │B：阿。                       │            │                  │
│    │              │            │A：我吃麵一下。               │            │                  │
│    │              │            │B：3-1插阿。                  │            │                  │
│    │              │            │A：好啦我吃一吃再過去。       │            │                  │
│    │              │            │B：好阿。                     │            │                  │
├──┼───────┼──────┼───────────────┼──────┼─────────┤
│2   │0000000000撥入│100年2月27日│（A石勝評 ；B黃賜男 ）        │彰化縣員林鎮│                  │
│    │0000000000    │14：26：26  │A：喂。                       │浮圳路二段  │                  │
│    │              │            │B：喂我叔阿，我到了阿。       │515 號      │                  │
│    │              │            │A：嗯。                       │            │                  │
│    │              │            │B：我3-1有插阿。              │            │                  │
│    │              │            │A：好。                       │            │                  │
│    │              │            │B：喂。                       │            │                  │
│    │              │            │A：好啦。                     │            │                  │
│    │              │            │B：好。                       │            │                  │
└──┴───────┴──────┴───────────────┴──────┴─────────┘
【附表3】：扣案被告石勝評持有物品
┌──┬────────────────┬───┬─────┬─────────────┐
│編號│            物品名稱            │持有人│查扣地點  │ 備註                     │
├──┼────────────────┼───┼─────┼─────────────┤
│ 1  │海洛因1 包（毛重38.62 公克）    │石勝評│彰化縣員林│詳見法務部調查局100 年5 月│
│    │                                │      │鎮○○路  │6日 調科壹字第10023009770 │
│    │                                │      │140 巷9 號│號鑑定書                  │
│    │                                │      │3 樓      │                          │
├──┼────────────────┤      │          ├─────────────┤
│ 2  │電子磅秤3個                     │      │          │供本案販毒所用            │
├──┼────────────────┤      │          ├─────────────┤
│ 3  │夾鍊袋1包                       │      │          │預備供本案販毒所用        │
│    │                                │      │          │                          │
├──┼────────────────┤      │          ├─────────────┤
│ 4  │現金新臺幣5千元                 │      │          │雖非本案販毒所得，惟應由檢│
│    │                                │      │          │察官執行沒收販毒所得之追繳│
│    │                                │      │          │、抵償後，若有剩餘再予發還│
├──┼────────────────┼───┼─────┼─────────────┤
│    │行動電話1 具（序號              │      │彰化縣大村│與本案販毒無關之物        │
│ 5  │000000000000000 號，含門號      │      │鄉過溝村過│                          │
│    │0000000000 號SIM 卡1 枚）       │      │溝三巷41號│                          │
├──┼────────────────┤      │          │                          │
│    │行動電話1 具（序號              │      │          │                          │
│ 6  │Ｚ0000000000D8B 號，含門號       │      │          │                          │
│    │0000000000 號SIM 卡1 枚）       │      │          │                          │
├──┼────────────────┤      │          │                          │
│    │行動電話1 具（序號              │      │          │                          │
│ 7  │000000000000000號，含門號       │      │          │                          │
│    │0000000000號SIM 卡1 枚）        │      │          │                          │
├──┼────────────────┤      │          │                          │
│    │行動電話1 具（序號              │      │          │                          │
│ 8  │000000000000000 號，含門號      │      │          │                          │
│    │0000000000 號SIM 卡1 枚）       │      │          │                          │
├──┼────────────────┤      │          │                          │
│    │行動電話1 具（序號              │      │          │                          │
│ 9  │000000000000000 號，含門號      │      │          │                          │
│    │0000000000000 號SIM 卡1 枚）    │      │          │                          │
└──┴────────────────┴───┴─────┴─────────────┘
【附表4】：扣案被告簡淑敏持有物品
┌──┬────────────────┬───┬─────┬────────────┐
│編號│            物品名稱            │所有人│          │ 備註                   │
├──┼────────────────┼───┼─────┼────────────┤
│ 1  │海洛因3包（合計毛重6.04公克）   │簡淑敏│彰化縣員林│詳見法務部調查局100 年5 │
│    │                                │      │鎮○○路  │月6 日調科壹字第10023009│
│    │                                │      │140 巷9 號│780號鑑定書             │
│    │                                │      │3 樓      │                        │
│    │                                │      │          │                        │
├──┼────────────────┤      │          ├────────────┤
│ 2  │甲基安非他命3 包（合計毛重6.51公│      │          │詳見行政院衛生署草屯療養│
│    │克）                            │      │          │院100 年4 月2 日草療鑑字│
│    │                                │      │          │第0000000000號鑑定書    │
├──┼────────────────┤      │          ├────────────┤
│ 3  │安非他命吸食器1組               │      │          │與本案販毒無關之物      │
├──┼────────────────┤      │          │                        │
│    │行動電話1 具（序號              │      │          │                        │
│ 4  │000000000000000 號，含門號      │      │          │                        │
│    │0000000000號SIM 卡）            │      │          │                        │
└──┴────────────────┴───┴─────┴────────────┘